---
title: "R Notebook"
output: html_notebook
---

# Análisis de producción de los grupos - cateogría: "Artículos publicados"

# Cargando los datos 

```{r}
grupos_produccion <- grupo_df_articulos_no_duplicados_sin_sim
```

Producción de artículos por grupo

```{r}
grupos_produccion %>% 
  count(grupo, sort = TRUE)
```

El grupo "Jurídicas y sociales" son los que más producen (173) y el que menos es "Familia desarrollo y calidad de vida" (13)

Cuál es el tipo de producción por tipo de producto

```{r}
grupos_produccion %>%
  group_by(grupo, tipo_producto) %>% 
  count(tipo_producto, sort = TRUE) %>% 
  arrange(grupo)
```

"Jurídicas y sociales" tiene su mayor producción en publicaciones en revistas especializadas (175)."Familia desarrollo y calidad de vida" tiene distribuida su producción entre publicaciones en revistas especializadas y revisiones (6 y 6).

¿cuál es la producción de acuerdo a los países de publicación de las revistas?

```{r}
grupos_produccion %>%
  filter(!is.na(pais_revista)) %>% 
  count(pais_revista, sort = TRUE)
```
En Colombia se encuentra la mayor producción de la UCLA

¿Cuál es la producción total a través del tiempo?

```{r}
grupos_produccion %>% 
  filter(!is.na(ano)) %>% 
  count(ano) %>% 
  ggplot(aes(x = ano, y = n)) +
  geom_line()
```
¿Cuál es la producción total a través del tiempo por cada grupo?

```{r}
grupos_produccion %>% 
  filter(!is.na(ano)) %>%
  group_by(grupo) %>% 
  count(ano) %>% 
  ggplot(aes(x = ano, y = n)) +
  geom_line() +
  facet_wrap(~grupo)
```
      