---
title: "R Notebook"
output:
  html_document:
    df_print: paged
---

# Creando el ambiente

```{r}
library(tidyverse)
library(here)
library(gt)
```


```{r}
source("data_getting.R")
```


En esta parte vamos a analizar los datos de los grupos de investigación de la categoría Artículos publicados.

```{r}
grupo_df_articulos %>% 
  dim
```

De acuerdo a los datos extraidos del gruplac de cada grupo, existen 1192 publicaciones en total.

Dentro de la categoría artículos hay tipos de productos (tipo_producto).

```{r}
grupo_df_articulos %>% 
  count(tipo_producto, sort = TRUE) 
```

La mayoría de productos por tipo de producto se encuentran en revista especializada.

También podemos analizar los países en los que más se tienen publicaciones

```{r}
grupo_df_articulos %>% 
  count(pais_revista, sort = TRUE) 
```
Colombia aparece como el país donde más se han realizado publicaciones. 

También tenemos las revistas 

```{r}
grupo_df_articulos %>% 
  count(revista, sort = TRUE)
```

Espacios es donde se ha publicado más artículos. En total aparecen 398 revistas. 

También podemos ver la productividad por año. 

```{r}
grupo_df_articulos %>% 
  count(ano, sort = TRUE) %>% 
  ggplot(aes(x = ano, y = n, group = 1)) +
  geom_line() + 
  geom_point() +
  theme(axis.text.x = element_text(angle = 45, vjust = 0.5, hjust = 0.5))
```

Quiénes son los investigadores más productivos?

```{r}
grupo_df_articulos %>% 
  select(autores) %>% 
  separate_rows(autores, sep = ",") %>% 
  count(autores, sort = TRUE)
```

Nota: Se pueden repetir artículos porque aparecen en diferentes grupos. 