---
title: "Margaret"
output: 
  flexdashboard::flex_dashboard:
    orientation: columns
    vertical_layout: fill
---

```{r setup, include=FALSE}
library(flexdashboard)
library(tidyverse)
library(here)
library(DT)
library(plotly)
library(readxl)
library(shiny)
library(crosstalk)
library(stringi)
```

```{r global}
articulos_unicos_2016_2020 <- 
  read_csv(here("output",
                "articulos.csv")) |> 
  filter(ano >= 2016,
         ano <=2020)

capitulos_2016_2020 <- 
  read_csv(here("output",
                "capitulos.csv")) |> 
  filter(ano >= 2016,
         ano <=2020)

libros_2016_2020 <- 
  read_csv(here("output",
                "libros.csv")) |> 
  filter(Ano >= 2016,
         Ano <=2020)

software_2016_2020 <- 
  read_csv(here("output",
                "softwares.csv")) |> 
  filter(ano >= 2016,
         ano <=2020)

trabajo_2016_2020 <- 
  read_csv(here("output",
                "trabajos_dirigidos.csv")) |> 
  mutate(hasta = str_remove(hasta, ".* "),
         hasta = str_trim(hasta),
         desde = str_remove(desde, "\\d.* "),
         desde = str_trim(desde)) |> 
  filter(desde >= 2016,
         hasta <=2020)

innovacion_2016_2020 <- 
  read_csv(here("output",
                "innovaciones_gestion.csv")) |> 
  filter(ano >= 2016,
         ano <=2020)

grupos_general <- 
  read_csv(here("output",
                "grupos_general.csv"))

investigadores_general <- 
  read_csv(here("output", 
                "investigadores.csv"))
```


# General

## Column {.tabset}

### Grupos

```{r}
grupos_general |> 
  select(grupo, clasificacion, sum_papers, departamento , url,
         fecha_creacion,lider, email, area_conocimiento_1) |> 
  mutate(url= str_c("<a href=",
                     url,
                     ">Link</a>")) |> 
  datatable(options = list(pageLength = 15),
            escape = FALSE,
            colnames = c("Grupo", "Clasificación", "Cantidad artículos",
                         "Departamento","GrupLAC", 
                         "Fecha Creación", "Líder", "Email", 
                         "Área de Conocimiento"))
```

### Investigadores

```{r}
investigadores_general |> 
  mutate(url = str_c("<a href=","\"",
                     url,
                     "\"",
                     ">Link</a>"),
         scholar = str_c("<a href=","\"",
                         "https://scholar.google.com/citations?user=",
                         id_scholar,
                         "\"",
                         ">Scholar</a>")) |>
  select(-vinculacion,
         -fin_vinculacion) |> 
  rename(Investigador = integrantes,
         Produccion = total_papers,
         Horas = horas_dedicacion,
         CvLAC = url,
         Grupo = grupo,
         Inicio = inicio_vinculacion,
         Formacion = posgrade,
         ) |> 
  select(Investigador,
         Grupo,
         Produccion,
         h_index,
         clasification,
         Formacion,
         Inicio,
         CvLAC,
         scholar) |> 
  datatable(options = list(pageLength = 15),
            escape = FALSE,
            colnames = c("Investigador", "Grupo", "Artículos", "H index",
                         "Categoría","Formación","Inicio", "CvLAC", "Scholar"))
```


### Paises
```{r}
paises <- articulos_unicos_2016_2020 |> 
  count(pais_revista, sort = TRUE)
paises$porcentaje <- round(prop.table(paises$n),3)*100 
paises |> 
  mutate(porcentaje = str_c(porcentaje," %"),
         pais_revista = if_else(is.na(pais_revista), "No registra", pais_revista)) |> 
  datatable(options = list(pageLength = 20), 
            colnames = c('País revista', 'Cantidad', 'Porcentajes')) 
```

### Revistas
```{r}
nombres <- articulos_unicos_2016_2020 |> 
  select(ISSN, revista) |> 
  unique()

cantidad <- articulos_unicos_2016_2020 |> 
  select(ISSN) |> count(ISSN, sort=TRUE)

national_2021 <- read_csv("https://docs.google.com/spreadsheets/d/1ALPh_lgq6OtxgbKXRUEFEmoWcY37gfsnyTszFXbHvWw/export?format=csv&gid=758989915") |> 
    unite(ISSN, c("issn_impreso","issn_electronico", "issn_l"), sep = ",", remove = TRUE) |> 
    mutate(ano = "2021") |> 
    select(-VIGENCIA) |> 
    separate_rows(ISSN, sep = ",") |> 
    filter(!str_detect(ISSN, "NA")) |> 
    rename(revista = 1) |> 
    select(1,2,4,3)

international_j_2021 <- read_csv(here("output",
                                          "international_journals_2021.csv")) |> 
    separate_rows(ISSN, sep = "; ") |> 
    mutate(ano = as.character(ano))

international <- left_join(cantidad,international_j_2021)
national <- left_join(cantidad, national_2021)

revistas <- left_join(national, international, by = "ISSN")|> 
  mutate(revista.x = ifelse(is.na(revista.x),revista.y,revista.x),
         categoria.x = ifelse(is.na(categoria.x),categoria.y,categoria.x)) |> 
  select(3,1,4,2) |> 
  rename(revista = 1, 
         ISSN = 2, 
         categoria = 3,
         cantidad = 4) |> 
  left_join(nombres, by = "ISSN") |> 
  mutate(revista.x = ifelse(is.na(revista.x),revista.y,revista.x),
         revista.x = str_to_upper(revista.x),
         categoria = ifelse(is.na(categoria),"Sin clasificación en 2021",categoria)) |> 
  rename(revista = 1) |> 
  select(-5) |> 
  unique()

revistas <- revistas[order(revistas$cantidad, decreasing = TRUE), ]

revistas$porcentaje <- round(prop.table(revistas$cantidad),3)*100 
revistas |>
  mutate(porcentaje = str_c(porcentaje," %")) |> 
  datatable(options = list(pageLength = 20), 
            colnames = c('Revista', 'ISSN', 'Categoría','Cantidad', 'Porcentaje'))
```

# Producción científica

## Column {.tabset}

### Articulos

```{r}
articulos_unicos_2016_2020 |>
  select(-id) |> 
  mutate(DOI = str_extract(DOI, "\\d.*")) |> 
  mutate(DOI =  str_c("<a href=","\"",
                         "https://doi.org/",
                         DOI,
                         "\"",
                         ">Enlace</a>")) |>  
  datatable(options = list(pageLength = 15),
            escape = FALSE,
            colnames = c("Grupo", "Categoría", "Tipo producto",
                         "Título", "País revista", "Revista", 
                         "ISSN","Casiflicación Revista", "Año", "Volumen",
                         "Fasc","Paginas", "Enlace artículo", "Autores"))
```

### Capítulos

```{r}
capitulos_2016_2020 |>
  select(-vol, -tipo_producto) |> 
  datatable(options = list(pageLength = 15),
            escape = FALSE,
            colnames = c("Grupo", "Categoría",
                         "Título capitulo", "País", "Año", 
                         "Titulo libro","ISBN", "Paginas", "Editorial",
                         "Autores"))
```

### Libros

```{r}
libros_2016_2020 |>
  select(-Tipo_producto) |> 
  datatable(options = list(pageLength = 15),
            escape = FALSE,
            colnames = c("Grupo", "Categoría",
                         "Título libro", "País", "Año", 
                         "ISBN","Editorial", "Autores"))
```

### Softwares

```{r}
software_2016_2020 |>
  select(-nombre_proyecto, -tipo_producto) |> 
  mutate(sitio_web= str_c("<a href=",
                     sitio_web,
                     ">Link</a>")) |>
  datatable(options = list(pageLength = 15),
            escape = FALSE,
            colnames = c("Grupo", "Categoría",
                         "Título", "País", "Año", 
                         "Disponibilidad","Sitio web", "Nombre comercial", "Institución financiadora", 
                         "Autores"))
```

### Innovaciones

```{r}
innovacion_2016_2020 |> 
  datatable(options = list(pageLength = 15),
            escape = FALSE,
            colnames = c("Grupo", "Categoría", "Tipo Producto",
                         "Título", "país", "Año", 
                         "Disponibilidad","Institución financiadora", "Autores"))
```

### Trabajos dirigidos/turorías

```{r}
trabajo_2016_2020 |> 
  datatable(options = list(pageLength = 15),
            escape = FALSE,
            colnames = c("Grupo", "Categoría", "Tipo Producto",
                         "Título", "Desde", "hasta", 
                         "Tipo orientación","Estudiante", "Programa académico","Páginas", 
                         "Valoración","Institución", "Tutor coautor"))
```

# Grupos e Investigadores en cifras

Column {data-width=300}
--------------------------------------

### Clasificación Grupos de investigación
```{r}
data1 <- grupos_general |> count(clasificacion) |> arrange(desc(clasificacion))
fig1 <- plot_ly(data1, x = ~clasificacion, y = ~n, type = 'bar')
fig1 <- fig1 %>% layout(title = 'Clasificación',
         xaxis = list(title = ""),
         yaxis = list(title = ""))
fig1
```


Column {data-width=300}
-----------------------------------

### Clasificación Investigadores general
```{r}
datos <- investigadores_general |> count(clasification) |> arrange(desc(clasification)) 
p9 <- datos |> 
  plot_ly(labels= ~clasification, values=~n, type = 'pie')
p9 <- p9 %>% layout(title = 'Categorías',
         xaxis = list(showgrid = FALSE, zeroline = FALSE, showticklabels = FALSE),
         yaxis = list(showgrid = FALSE, zeroline = FALSE, showticklabels = FALSE))
p9
```

### Categoría revistas
```{r}
dato2 <- articulos_unicos_2016_2020 |> count(categoria_revista) |>
  arrange(desc(categoria_revista)) |> 
  mutate(categoria_revista = ifelse(is.na(categoria_revista),"N/A",categoria_revista))
p10 <- dato2 |> 
  plot_ly(labels= ~categoria_revista, values=~n, type = 'pie')
p10 <- p10 %>% layout(title = 'Categorías',
         xaxis = list(showgrid = FALSE, zeroline = FALSE, showticklabels = FALSE),
         yaxis = list(showgrid = FALSE, zeroline = FALSE, showticklabels = FALSE))
p10
```


Column {data-width=300}
-----------------------------------

### Evolución temporal
```{r}
data3 <- articulos_unicos_2016_2020 |> 
  select(categoria, ano, grupo) |> 
  count(ano, sort = FALSE, name = "producciones")
fig3 <- plot_ly(data3, x = ~ano, y = ~producciones, type = 'scatter', mode = 'lines')
fig3 <- fig3 %>% layout(title = "Producción articulos",
         xaxis = list(title = ""),
         yaxis = list(title = ""))

fig3
```

### Formación Investigadores general
```{r}
data <- investigadores_general |> count(posgrade) |> 
  arrange(desc(posgrade)) |> 
  rename(formacion = 1)
p0 <- data |> 
  plot_ly(labels= ~formacion, values=~n, type = 'pie')
p0 <- p0 %>% layout(title = 'Formación',
         xaxis = list(showgrid = FALSE, zeroline = FALSE, showticklabels = FALSE),
         yaxis = list(showgrid = FALSE, zeroline = FALSE, showticklabels = FALSE))
p0
```

# Grupos individual en cifras
column {data-width=500}
-----------------------------------
```{r}
data4 <- investigadores_general |> select(grupo , clasification) |> 
  group_by(grupo, clasification) |> 
  summarise(n = n())

data5 <- investigadores_general |> select(grupo , posgrade) |> 
  group_by(grupo, posgrade) |> 
  summarise(n = n()) |> 
  rename(m = n,
         formacion = posgrade)
libre <- tibble(grupo= c("N/A","N/A","N/A","N/A","N/A"),
                formacion = c("N/A","N/A","N/A","N/A","N/A"),
                m = c(0,0,0,0,0))
  
data <- rbind(data5, libre) |> 
  rename(clasification = 2)

data6 <- merge(data, data4, by = c("grupo", "clasification"), all = TRUE)

datos_compartidos <- crosstalk::SharedData$new(data6)
filter_select("clasification", "Grupo", datos_compartidos, ~grupo)
```

### Categorías investigadores por grupo
```{r}
p0 <- datos_compartidos |> 
  plot_ly(labels= ~clasification, values=~n, type = 'pie')
p0 <- p0 %>% layout(
  xaxis = list(showgrid = FALSE, zeroline = FALSE, showticklabels = FALSE),
  yaxis = list(showgrid = FALSE, zeroline = FALSE, showticklabels = FALSE))
p0
```

### Formación investigadores por grupo
```{r}
p1 <- datos_compartidos |> 
  plot_ly(labels= ~clasification, values=~m, type = 'pie')
p1 <- p1 %>% layout(
  xaxis = list(showgrid = FALSE, zeroline = FALSE, showticklabels = FALSE),
  yaxis = list(showgrid = FALSE, zeroline = FALSE, showticklabels = FALSE))
p1
```

column {data-width=500}
-----------------------------------
```{r}
data7 <- articulos_unicos_2016_2020 |> 
  select(categoria, ano, grupo) |> 
  count(ano, grupo, sort = FALSE, name = "producciones")
datos_anual <- crosstalk::SharedData$new(data7)
filter_select("Produccion", "Produccion anual por Grupo", datos_anual, ~grupo)
```

### producción anual por grupos
```{r}
p1 <- datos_anual |> 
  plot_ly(x = ~ano, y = ~producciones, type = 'bar')
p1 <- p1 %>% layout(title = "Produccion articulos",
         xaxis = list(title = ""),
         yaxis = list(title = ""))
p1
```