---
title: "Margaret"
output: 
  flexdashboard::flex_dashboard:
    orientation: columns
    vertical_layout: fill
    #runtime: shiny
---

```{r setup, include=FALSE}
library(flexdashboard)
library(tidyverse)
library(here)
library(DT)
library(plotly)
library(readxl)
library(shiny)
library(crosstalk)
```

```{r global}
articulos_unicos_2016_2020 <- 
  read_csv(here("data",
                "articulos_unicos.csv")) |> 
  filter(ano >= 2016,
         ano <=2020)

grupos_general <- 
  read_csv(here("output",
                "grupos_general.csv"))

investigadores_general <- 
  read_csv(here("output", 
                "investigadores.csv"))

grupos_inves <-
  read_csv(here("data",
                "grupos.csv"))

grupos_indi <- read_csv(here("data",
                             "df_researcher.csv"))

filename <-here("output","grupos_produccion.xlsx")

sheets <- openxlsx::getSheetNames(filename)
produccion_grupos <- lapply(sheets,openxlsx::read.xlsx,xlsxFile=filename)
names(produccion_grupos) <- sheets


grupos_produccion_articulos <- read_xlsx(here("output","grupos_produccion.xlsx"), 
                                         sheet = "articulos")
```


# General

## Column {.tabset}

### Grupos

```{r}
grupos_general |> 
  datatable(options = list(pageLength = 15),
            escape = FALSE)
```

### Investigadores

```{r}
investigadores_general |> 
  mutate(url = str_c("<a href=","\"",
                     url,
                     "\"",
                     ">Link</a>"),
         scholar = str_c("<a href=","\"",
                         "https://scholar.google.com/citations?user=",
                         id_scholar,
                         "\"",
                         ">Scholar</a>")) |>
  select(-vinculacion,
         -fin_vinculacion) |> 
  rename(Investigador = integrantes,
         Categoria = categoria,
         Produccion = cantidad,
         Horas = horas_dedicacion,
         CvLAC = url,
         Grupo = grupo,
         Inicio = inicio_vinculacion,
         Formacion = ultima_formacion_academica,
  ) |> 
  select(Investigador,
         Categoria,
         Produccion,
         h_index,
         Formacion,
         Grupo,
         Inicio,
         CvLAC,
         scholar) |> 
  datatable(options = list(pageLength = 15),
            escape = FALSE)
```

### Productos

```{r}
articulos_unicos_2016_2020 |>
  select(-id) |> 
  mutate(DOI = str_extract(DOI, "\\d.*")) |> 
  mutate(DOI =  str_c("<a href=","\"",
                      "https://doi.org/",
                      DOI,
                      "\"",
                      ">DOI</a>")) |>  
  datatable(options = list(pageLength = 15),
            escape = FALSE,
            colnames = c("Grupo", "Categoría", "Tipo producto",
                         "Título", "País revista", "Revista", 
                         "ISSN", "Año", "Volumen", "Fasc",
                         "Paginas", "DOI", "Autores"))
```

### Paises
```{r}
paises <- articulos_unicos_2016_2020 |> 
  count(pais_revista, sort = TRUE)
paises$porcentaje <- round(prop.table(paises$n),3)*100 
paises |> 
  mutate(porcentaje = str_c(porcentaje," %")) |> 
  datatable(options = list(pageLength = 20), 
            colnames = c('País revista', 'Cantidad', 'Porcentajes')) 
```
### Revistas
```{r}
revistas <- articulos_unicos_2016_2020 |> 
  count(revista, sort = TRUE)
revistas$porcentaje <- round(prop.table(revistas$n),3)*100 
revistas |>
  mutate(porcentaje = str_c(porcentaje," %")) |> 
  datatable(options = list(pageLength = 20), 
            colnames = c('Revista', 'Cantidad', 'Porcentajes'))
```

# Grupos - General

Column {data-width=500}
--------------------------------------

### Grupos de investigación
```{r}
data1 <- grupos_inves |> count(clasificacion) |> arrange(desc(clasificacion))
fig1 <- plot_ly(data1, x = ~clasificacion, y = ~n, type = 'bar')
fig1 <- fig1 %>% layout(title = 'Clasificación',
         xaxis = list(title = ""),
         yaxis = list(title = ""))
fig1
```

Column {data-width=500}
-----------------------------------

### Evolución temporal
```{r}
data3 <- grupos_produccion_articulos |> 
  select(categoria, ano, grupo) |> 
  filter(ano >= 2016, ano <=2020) |> 
  count(ano, sort = FALSE, name = "producciones")
fig3 <- plot_ly(data3, x = ~ano, y = ~producciones, type = 'scatter', mode = 'lines')
fig3 <- fig3 %>% layout(title = "Producción articulos",
         xaxis = list(title = ""),
         yaxis = list(title = ""))
fig3
```

# Grupos individual

Column {data-width=200}
-----------------------------------

```{r}
data4 <- grupos_indi |> select(grupo , categoria) |> 
  group_by(grupo, categoria) |> 
  summarise(n = n())

datos_compartidos <- crosstalk::SharedData$new(data4)

filter_select("categoria", "Grupo", datos_compartidos, ~grupo)
```

Column {data-width=800}
-----------------------------------
### Categorias investigadores por grupo
```{r}
p0 <- datos_compartidos |> 
  plot_ly(labels= ~categoria, values=~n, type = 'pie')
p0 <- p0 %>% layout(title = 'Categorias',
         xaxis = list(showgrid = FALSE, zeroline = FALSE, showticklabels = FALSE),
         yaxis = list(showgrid = FALSE, zeroline = FALSE, showticklabels = FALSE))

p0
```

Grupos - Top
======================================
Column {data-width=330}
-------------------------------
### SISCO
```{r}
grupos_1 <- articulos_unicos_2016_2020 |> 
  select(grupo, ano) |> 
  filter(grupo == "SISCO") |> 
  mutate(Año = str_trim(ano)) %>% 
  select(-ano) |> 
  count(Año, sort = FALSE, name="cantidad")

figura_1 <- plot_ly(grupos_1, x=~Año)
figura_1 <- figura_1 %>%  add_trace(y=~cantidad, 
                                    type = 'scatter', mode = 'lines',
                                    line = list(color='rgba(255,116,0, 1)', width = 4))

figura_1
```

### NEUROCIENCIAS BASICAS Y APLICADAS
```{r}
grupos_4 <- articulos_unicos_2016_2020 |> 
  select(grupo, ano) |> 
  filter(grupo == "NEUROCIENCIAS BASICAS Y APLICADAS") |> 
  mutate(Año = str_trim(ano)) %>% 
  select(-ano) |> 
  count(Año, sort = FALSE, name="cantidad")

figura_4 <- plot_ly(grupos_4, x=~Año)
figura_4 <- figura_4 %>%  add_trace(y=~cantidad, 
                                    type = 'scatter', mode = 'lines',
                                    line = list(color='rgba(255,116,0, 1)', width = 4))

figura_4
```


Column {data-width=330}
-------------------------------
### ESTUDIOS DE FENOMENOS PSICOSOCIALES
```{r}
grupos_2 <- articulos_unicos_2016_2020 |> 
  select(grupo, ano) |> 
  filter(grupo == "ESTUDIOS DE FENÓMENOS PSICOSOCIALES") |> 
  mutate(Año = str_trim(ano)) %>% 
  select(-ano) |> 
  count(Año, sort = FALSE, name="cantidad")

figura_2 <- plot_ly(grupos_2, x=~Año)
figura_2 <- figura_2 %>%  add_trace(y=~cantidad, 
                                    type = 'scatter', mode = 'lines',
                                    line = list(color='rgba(255,116,0, 1)', width = 4))
figura_2
```
### GORAS
```{r}
grupos_5 <- articulos_unicos_2016_2020 |> 
  select(grupo, ano) |> 
  filter(grupo == "GORAS") |> 
  mutate(Año = str_trim(ano)) %>% 
  select(-ano) |> 
  count(Año, sort = FALSE, name="cantidad")

figura_5 <- plot_ly(grupos_5, x=~Año)
figura_5 <- figura_5 %>%  add_trace(y=~cantidad, 
                                    type = 'scatter', mode = 'lines',
                                    line = list(color='rgba(255,116,0, 1)', width = 4))

figura_5
```


Column {data-width=330}
-------------------------------
### EDUCACION, INFANCIA Y LENGUAS EXTRANJERAS
```{r}
grupos_3 <- articulos_unicos_2016_2020 |> 
  select(grupo, ano) |> 
  filter(grupo == "EDUCACIÓN, INFANCIA Y LENGUAS EXTRANJERAS") |> 
  mutate(Año = str_trim(ano)) |>  
  select(-ano) |> 
  count(Año, sort = FALSE, name="cantidad")

figura_3 <- plot_ly(grupos_3, x=~Año)
figura_3 <- figura_3 |> add_trace(y=~cantidad, 
                                  type = 'scatter', mode = 'lines',
                                  line = list(color='rgba(255,116,0, 1)', width = 4))

figura_3
```

### FARMACODEPENDENCIA Y OTRAS ADICCIONES
```{r}
grupos_6 <- articulos_unicos_2016_2020 |> 
  select(grupo, ano) |> 
  filter(grupo == "FARMACODEPENDENCIA Y OTRAS ADICCIONES") |> 
  mutate(Año = str_trim(ano)) |>  
  select(-ano) |> 
  count(Año, sort = FALSE, name="cantidad")

figura_6 <- plot_ly(grupos_6, x=~Año)
figura_6 <- figura_6 |> add_trace(y=~cantidad, 
                                  type = 'scatter', mode = 'lines',
                                  line = list(color='rgba(255,116,0, 1)', width = 4))

figura_6
```


Investigadores - Top
=================================
```{r}
investigadores<- articulos_unicos_2016_2020 |> 
  separate_rows(autores,sep = ", ") |> 
  select(autores, grupo) |> 
  left_join(investigadores_general, by=c("autores"="integrantes")) |> 
  filter(grupo.x == grupo.y) |> 
  count(autores, sort = TRUE, name = "Producciones")
```

Column {data-width=330}
-------------------------------

### BAIRON JARAMILLO VALENCIA
```{r}
d_1 <- articulos_unicos_2016_2020 |> 
  separate_rows(autores, sep = ", ") |> 
  filter(autores == "BAIRON JARAMILLO VALENCIA") |>
  select(ano) |> 
  mutate(Año = str_trim(ano)) |> 
  select(-ano) |> 
  count(Año, sort=FALSE, name="Producciones")

g_1 <- plot_ly(d_1, x=~Año)
g_1 <- g_1 |> add_trace(y=~Producciones, 
                        type = 'scatter', mode = 'lines',
                        line = list(color='rgba(104,255,0, 1)', width = 6))

g_1
```

### ALEXANDER RODRIGUEZ BUSTAMANTE
```{r}
d_4 <- articulos_unicos_2016_2020 |> 
  separate_rows(autores, sep = ", ") |> 
  filter(autores == "ALEXANDER RODRIGUEZ BUSTAMANTE")|>
  select(ano) |> 
  mutate(Año = str_trim(ano)) |> 
  select(-ano) |> 
  count(Año, sort=FALSE, name="Producciones")

g_4 <- plot_ly(d_4, x=~Año)
g_4 <- g_4 |> add_trace(y=~Producciones, 
                        type = 'scatter', mode = 'lines',
                        line = list(color='rgba(104,255,0, 1)', width = 6))

g_4
```

Column {data-width=330}
-------------------------------

### FRANKLIN FERRARO GOMEZ
```{r}
d_2 <- articulos_unicos_2016_2020 |> 
  separate_rows(autores, sep = ", ") |> 
  filter(autores == "FRANKLIN FERRARO GOMEZ") |>
  select(ano) |> 
  mutate(Año = str_trim(ano)) |> 
  select(-ano) |> 
  count(Año, sort=FALSE, name="Producciones")

g_2 <- plot_ly(d_2, x=~Año)
g_2 <- g_2 |> add_trace(y=~Producciones, 
                        type = 'scatter', mode = 'lines',
                        line = list(color='rgba(104,255,0, 1)', width = 6))

g_2
```

### CATALINA QUINTERO LOPEZ
```{r}
d_5 <- articulos_unicos_2016_2020 |> 
  separate_rows(autores, sep = ", ") |> 
  filter(autores == "CATALINA QUINTERO LOPEZ") |>
  select(ano) |> 
  mutate(Año = str_trim(ano)) |> 
  select(-ano) |> 
  count(Año, sort=FALSE, name="Producciones")

g_5 <- plot_ly(d_5, x=~Año)
g_5 <- g_5 |> add_trace(y=~Producciones, 
                        type = 'scatter', mode = 'lines',
                        line = list(color='rgba(104,255,0, 1)', width = 6))

g_5
```

Column {data-width=330}
-------------------------------

### EDISON FRANCISCO VIVEROS CHAVARRIA
```{r}
d_3 <- articulos_unicos_2016_2020 |> 
  separate_rows(autores, sep = ", ") |> 
  filter(autores == "EDISON FRANCISCO VIVEROS CHAVARRIA") |>
  select(ano) |> 
  mutate(Año = str_trim(ano)) |> 
  select(-ano) |> 
  count(Año, sort=FALSE, name="Producciones")

g_3 <- plot_ly(d_3, x=~Año)
g_3 <- g_3 |> add_trace(y=~Producciones, 
                        type = 'scatter', mode = 'lines',
                        line = list(color='rgba(104,255,0, 1)', width = 6))

g_3
```

### EDGAR ANDRES CHAVARRIAGA MIRANDA
```{r}
d_6 <- articulos_unicos_2016_2020 |> 
  separate_rows(autores, sep = ", ") |> 
  filter(autores == "EDGAR ANDRES CHAVARRIAGA MIRANDA") |>
  select(ano) |> 
  mutate(Año = str_trim(ano)) |> 
  select(-ano) |> 
  count(Año, sort=FALSE, name="Producciones")

g_6 <- plot_ly(d_6, x=~Año)
g_6 <- g_6 |> add_trace(y=~Producciones, 
                        type = 'scatter', mode = 'lines',
                        line = list(color='rgba(104,255,0, 1)', width = 6))

g_6


```