---
title: "R Notebook"
output: html_notebook
---

# Creando el ambiente

```{r}
library(readxl)
library(here)
library(gt)
```


# Cartando los datos 

```{r message=FALSE, warning=FALSE}
Reporte_proyectos_2021 <- read_excel(here("data",
                                          "Reporte_proyectos_2021.xls"))
```

# Informe 1

## Programas académicos

```{r}
p1 <- data.frame(Reporte_proyectos_2021$PROGRAMA_1)
p2 <- data.frame(Reporte_proyectos_2021$PROGRAMA_2)
p3 <- data.frame(Reporte_proyectos_2021$PROGRAMA_3)
p4 <- data.frame(Reporte_proyectos_2021$PROGRAMA_4)
p5 <- data.frame(Reporte_proyectos_2021$PROGRAMA_5)

names(p2)<-names(p1)
names(p3)<-names(p1)
names(p4)<-names(p1)
names(p5)<-names(p1)

programas <- rbind(p1,p2,p3,p4,p5) 
colnames(programas)<-c("Programas")

programas <- programas %>% filter(!is.na(Programas)) %>% 
  count(Programas,sort = TRUE,name = "Cantidad")

programas |> gt()
```





-  facultades y centros regionales con proyectos de investigación en ejecución
- Total proyectos convocatoria externa
- Total proyectos convocatoria interna
- Total financiación interna y externa
- Programas acreditados con ejecución de un proyecto de investigación con cofinanciación internacional.
- Cofinanciación del 20 % en proyectos de investigación